臺灣高等法院臺中分院刑事裁定　　　　　　　　　　　九十三年度交抗字第二號
　　抗　告　人
　　即受處分人　甲○○
右列抗告人，因受處分人違反道路交通管理處罰條例案件，不服臺灣臺中地方法院，
中華民國九十二年十二月九日裁定（九十二年度交聲字第九四三號）提起抗告，本院
裁定如左：
    主      文
抗告駁回。
    理      由
一、按抗告期間，除有特別規定外，為五日，自送達裁定後起算，刑事訴訟法第四百
    零六條前段，定有明文。本件抗告人，經原審法院裁定駁回其聲明異議之聲請後
    ，於民國九十二年十二月十七日將裁定正本送達於抗告人收受，有附卷送達證書
    可稽。此項抗告期間既無特別規定，依照首開說明，自為五日，則自九十二年十
    二月十七日送達裁定之翌日起算，計至同年十二月二十二日（星期一），其抗告
    期間即已屆滿，抗告人又係住於臺中市，並無抗告期間可供扣除，乃抗告人延至
    九十二年十二月二十四日，始行提起抗告，業已逾越法定抗告期間，其抗告已非
    合法，應予駁回。
二、抗告人甲○○聲明異議及抗告意旨略以：當時於臺中市○○路口綠燈後右轉往市
    ○路北上行駛，在轉彎行進中，機車騎士由後方與之擦撞，因車子在轉彎，車速
    並不快，由於擦撞衝力並不大，車上並未有感覺，未在第一時間送醫報案，此情
    況為不知，而不是不為，爰聲明異議。且抗告人事後知悉警員查訪時，即主動到
    案，並向被害人慰問，且達成民事、刑事責任之圓滿處理，可見抗告人並非故意
    逃逸云云。
三、茲按，汽車駕駛人轉彎時，轉彎車不讓直行車先行，或直行車尚未進入交岔路口
    而轉彎車已達中心處開始轉彎，直行車不讓轉彎車先行者，處新台幣六百元以上
    一千八百元以下罰鍰，並記違規點數一點；又汽車駕駛人，駕駛汽車肇事致人受
    傷或死亡，應即採取救護或其他必要措施，並向警察機關報告，不得駛離，逃逸
    者吊銷駕駛執照；且汽車駕駛人曾依第六十二條第一項之規定吊銷駕駛執照者，
    終身不得考領駕駛執照；舉發汽車所有人、駕駛人違反道路交通管理事件，汽車
    駕駛人駕駛汽車肇事致人受傷而逃逸者，當場暫行保管其駕駛執照。道路交通管
    理處罰條例第第四十八條第一項第六款、第六十二條第一項、第六十七條第一項
    、違反道路交通管理事件統一裁罰基準及處理細則第十五條與違反道路交通管理
    事件統一裁罰標準表分別定有明文。
四、本院經查，原審訊據受處分人甲○○，對於在右揭時地，汽車駕駛人轉彎時，轉
    彎車不讓直行車先行之違規事實固坦承不諱，惟否認有肇事逃逸之事實，並以上
    開情詞置辯。惟查，受處分人甲○○，於上開時地，駕駛車號八Ｈ─七八四三號
    自用小客車，有轉彎車不讓直行車先行與駕駛汽車肇事致人受傷逃逸等之違規事
    實，已據被害人謝振成於事發當日在台中市警察局第六分局警訊中及九十二年十
    月三十日在原審時到庭證述明確，並有舉發之違反道路交通管理事件通知單一紙
    、事故處理現場之採證照片十四張、道路交通事故現場圖、事故調查表一、二表
    、補充調查表、肇事逃逸報告表、談話紀錄表、警訊筆錄、裁決書各一份等在卷
    可稽。而受處分人於警訊時亦供稱：伊當時由惠中路右轉市○路○○○路方向行
    駛，伊右轉時有感覺後方有東西碰撞，因聲音不大所以沒有下車查看，不知道發
    生車禍等語。是受處分既已知有發生碰撞，且肇事時間係大白天，其何以未下車
    查看並救護傷患，凡此，足以証明其有肇事逃逸之未必故意，洵堪認定。況且，
受處分人因本件涉有刑法公共危險罪犯行，經檢察官偵查終結為緩起訴處分乙節
    ，此有臺灣臺中地方法院檢察署九十二年度偵字第一九二五三號刑事緩起訴處分
    書一份在卷可佐，是受處分人之上開違規事實，已臻明確，受處分人上開所辯，
    顯屬飾卸之詞，不足採取，原審因認『原處分機關據以援引上開規定，裁處罰鍰
    新台幣九百元整記違規點數一點並吊銷駕駛執照，終身不得考領，逾期則依裁決
    書處罰主文規定處罰，並無不當』，駁回其異議，經核尚無不合，是抗告人並未
    提出客觀證據，徒以上情指摘原裁定不當，核為無理由，亦應予駁回。
據上論斷，應依道路交通案件處理辦法第二十六條，刑事訴訟法第四百十一條、第四
百十二條，裁定如主文。
中      華      民      國      九十三  年      一      月      六      日
                                臺灣高等法院臺中分院刑事第二庭
                                      審判長法  官  羅  禮  政
                                            法  官　陳　欣　安
                                            法　官  蔡　聰　明
右正本證明與原本無異。
不得抗告。
          書記官　郭  振　祥
中      華      民      國      九十三  年      一      月      七      日
                                                                        Ａ
